【裁判字號】    92,交抗,140
【裁判日期】    920227
【裁判案由】    違反道路交通管理處罰條例
【裁判全文】
臺灣高等法院刑事裁定                  九十二年度交抗字第一四號
    抗  告  人
    即受處分人  甲○○
右列抗告人因違反道路交通管理處罰條例案件，不服台灣台北地方法院中華民國九十
二年一月八日裁定（九十一年度交聲字第一三七五號，原處分案號：北市裁三字第駕
裁二二－ＡＲ0000000號），提起抗告，本院裁定如左：
    主  文
原裁定及原處分均撤銷。
甲○○不罰。
    理  由
一、原處分機關以抗告人即受處分人甲○○於民國九十一年六月二十五日十四時十八
    分許，駕駛ＥＬ—００六九號自用小客車，在台北市○○街四十六號前停車時，
    併排停車，違反道路交通管理處罰條例第五十六條第一項第六款之規定，經警以
    拍照採證方式舉發，經台北市交通事件裁決所裁罰新台幣一千二百元。嗣抗告人
    即受處分人聲明異議，原審以，右開併排停車之違規事實，有拍照採證之照片為
    證，並經開單員警鄭仕傑到庭結證屬實，而公務員基於職務上之權力，依法就特
    定之具體事件所為具有公法上效果之單方面行政行為，基於公務員為公法上行為
    具有公信力之原則，該行政行為當可被推定為真正，因而駁回抗告人即受處分人
    之異議。
二、抗告意旨略以，抗告人即受處分人駕車十餘年來，從無違規紀錄，本件雖有行車
    經過該處，但確未曾停車，舉發照片不清楚，不能判定停車之事實云云。
三、查原卷附舉發照片所顯現者，車前擋風玻璃呈嚴重反光現象，無法辨別車內駕駛
    座上是否有人，亦即端憑該照片無法判斷該車究為行駛狀態？抑或已停車而駕駛
    人離座？本院爰命重新洗舉發照片，並命承辦員警鄭仕傑查考抗告人即受處分
    人有無其他交通違規紀錄，一併帶到庭作證。
四、經當庭勘驗重洗照片結果，車前擋風玻璃雖仍有反光，但駕駛座上之人影，隱約
    可見，並經員警鄭仕傑當庭確認駕駛座有人影存在，復有重洗之照片在卷可稽，
    是其以本件抗告人即受處分人於被舉發當時停車已離座之說，即有疑竇。且觀之
    照片所顯示之前輪狀態，明顯斜向右側，與一般有經驗駕駛者於停車時須打直前
    輪之情形有異（停車打直前輪，在維護前輪之定位），更可認本件車輛不但非處
    於停車狀態，且屬尚在行進中。又據員警鄭仕傑證稱，經查抗告人即受處分人並
    無其他交通違規紀錄云云，抗告人即受處分人此項良好之品格，非但足以證明作
    為其答辯之憑信證據，且足以作為本件交通違規事件之有利證據（美國聯邦證據
    法四０四（ａ）（１）第一句）。從而，本件抗告人即被處分人否認併排停車之
    違規事實，洵屬可信；反之，本件舉發之違規事實，尚不堪認定。
五、原處分機關遽予裁罰之處分，即有違誤，而原審駁回抗告人即受處分人異議之裁
    定，亦不可維持，本院自應將原審裁定及原處分機關之處分，予以撤銷，並諭知
    甲○○不罰，以昭公信。
六、據上論結，應依道路交通管理處罰條例第八十九條、道路交通案件處理辦法第二
    十條，刑事訴訟法第四百十三條，裁定如主文。
中      華      民      國    九十二    年      二      月    二十七    日
                              臺灣高等法院交通法庭
                                  審判長法  官    陳  祐  治
                                        法  官    楊  炳  禎
                                        法  官    王  炳  梁
右正本證明與原本無異。
不得再抗告。
                                        書記官    詹  麗  珠
中      華      民      國    九十二    年      三      月     三       日


司法院資訊處製作；財團法人民間司法改革基金會備份。
